【裁判字號】    98,易,580
【裁判日期】    980622
【裁判案由】    竊盜
【裁判全文】
臺灣高雄地方法院刑事判決               98年度易字第580號
公  訴  人  臺灣高雄地方法院檢察署檢察官
被      告  丙○○
上列被告因竊盜等案件，經檢察官提起公訴（98年度偵字第1500
7 號），嗣因被告就被訴事實均為有罪之陳述，經本院告知簡式
審判程序意旨，並聽取當事人之意見後，裁定依簡式審判程序審
理，判決如下：
    主  文
丙○○犯竊盜罪，累犯，處拘役伍拾日，如易科罰金，以新台幣
壹仟元折算壹日。又犯攜帶兇器竊盜罪，累犯，處有期徒刑捌月
。扣案之鐵鉗壹支，沒收之。
    事  實
一、丙○○前因竊盜案件，經本院以96年度簡字第565 號判處拘
    役50日，經減刑為25日確定，於民國96年7 月20日執行完畢
    出監；又因竊盜等案件，經本院分別以96年度簡字第7497號
    、96年度簡字第7481號，判處有期徒刑3 月，減為有期徒刑
    1 月15日、及拘役50日確定，經接續執行於97年6 月29日執
    行完畢出監；又因竊盜案件，經本院以97年度易字第870 號
    判處有期徒刑4 月確定，於97年11月8 日徒刑執行完畢出監
    。猶不知悔悛，意圖為自己不法之所有，(一)於98年5 月12日
    20時46分，在高雄市左營區○○○路100 號之「健身工廠」
    前，徒手竊取不詳之人所有，置放於該處某腳踏車上之閃光
    燈1 支，得手後藏放其口袋內離去；(二)又另行起意，於98年
    5 月15日21時30分許，在同一地點，見甲○○所有之腳踏車
    （市價約新臺幣1 萬1 千元）停放於該處，遂持其所有客觀
    上可充作兇器使用之鐵鉗1 支，剪斷該腳踏車上作為防竊用
    之鎖鏈，進而竊取該車，得手後，欲牽上開腳踏車逃逸之際
    ，適為「健身工廠」警衛陳忠燦發覺有異，並立刻報警處理
    ，始查悉上情，並扣得上開鐵鉗1 支。
二、案經高雄市政府警察局左營分局報請臺灣高雄地方法院檢察
    署檢察官偵查起訴。
    理  由
一、本件被告丙○○所犯第320 條第1 項之竊盜罪、第321 條第
    1 項第3 款之加重竊盜罪，均係死刑、無期徒刑、最輕本刑
    為3 年以上有期徒刑以外之罪，被告於準備程序就前揭被訴
    事實均為有罪之陳述，經依法告知簡式審判程序之旨，並聽
    取當事人之意見後，本院認無不得或不宜改依簡式審判程序
    進行之處，爰依刑事訴訟法第273 條之1 第1 項，裁定本件
    進行簡式審判程序，合先敘明。
二、上開事實，業據被告丙○○於本院審理時坦承不諱（本院卷
    第35、36頁），核與證人甲○○（警卷第5 至6 頁）、陳忠
    燦（警卷第8 至9 頁）於警詢中之證述相符，並有高雄市政
    府警察局左營分局扣押筆錄及扣押物品目錄表（警卷第14至
    17頁）、贓物認領保管單（警卷第19頁）、自行車保用單（
    警卷第20頁）、採證照片8 幀（警卷第25至26頁）在卷可證
    ，足認被告之前開自白與事實相符。是本件事證明確，被告
    上開犯行，均堪以認定。
三、核被告就上開犯罪事實一、(一)所為，係犯刑法第320 條第1
    項之竊盜罪。又刑法第321 條第1 項第3 款之攜帶兇器加重
    竊盜罪，係以行為人攜帶兇器為其加重條件，此所謂兇器，
    其種類並無限制，凡客觀上足對人之生命、身體、安全構成
    威脅，具有危險性之兇器均屬之；且祇須行竊時攜帶此種具
    有危險性之兇器為已足，並不以攜帶之初即有行兇意圖為必
    要。查被告就上開犯罪事實一、(二)部分，係持扣案鐵鉗破壞
    自行車鎖鍊後著手行竊，而該鐵鉗為金屬製，質地堅硬，且
    可供單手握持，足認該工具客觀上可對人之生命、身體、安
    全構成威脅，具有危險性，當屬刑法第321 條第1 項第3 款
    所定兇器無訛。故被告就上開犯罪事實一、(二)部分所為，係
    犯刑法第321 條第1 項第3 款之攜帶兇器竊盜罪。被告前後
    2 次竊盜之行為，犯意個別，行為互異，應予分論併罰。被
    告曾有事實欄第一項所載之前案紀錄，此有臺灣高等法院被
    告前案紀錄表附卷可稽，其於5 年以內再故意犯本件有期徒
    刑以上之罪，均為累犯，應分別依刑法第47條第1 規定加重
    其刑。
四、爰審酌被告前有多次竊盜犯行，經本院分別判處拘役及徒刑
    確定，甫於97年11月8 日執行完畢，素行非佳，竟不思戒惕
    再犯本案，顯見其並無真心悔改之意，本不宜寬貸，惟念被
    告犯後坦承全部犯行，態度尚佳，且不法取得之財物價值非
    鉅，及其犯罪動機、目的、手段等一切情狀，各量處如主文
    所示之刑，並就上開犯罪事實一、(一)之竊盜犯行所處拘役部
    分，諭知易科罰金之標準，以資懲儆。又扣案之鐵鉗1 支，
    為被告所有，業據被告供述在卷（警卷第2 頁），且為供被
    告上開犯罪事實一、(二)所示犯罪所用，爰依刑法第38條第1
    項第2 款規定宣告沒收。
據上論斷，應依刑事訴訟法第273 條之1 第1 項、第299 條第1
項前段，刑法第320 條第1 項、第321 條第1 項第3 款、第47條
、第38條第1 項第2 款、第41條第1 項前段，刑法施行法第1條
之1 ，判決如主文。
本案經檢察官乙○○到庭執行職務。
中    華    民    國    98    年    6     月    22    日
                  刑事第六庭    法  官  曾仁勇
以上正本證明與原本無異。
如不服本判決應於收受本判決後10日內向本院提出上訴書狀，並
應敘述具體理由，如未敘述上訴理由者，應於上訴期間屆滿後20
日內補提理由書狀於本院（均須按他造當事人之人數附繕本）「
切勿逕送上級法院」。
中    華    民    國    98    年     6    月    22    日
                                書記官  王紀芸
附錄：本案論罪科刑之法條
中華民國刑法第320 條第1 項
意圖為自己或第三人不法之所有，而竊取他人之動產者，為竊盜
罪，處5 年以下有期徒刑、拘役或5 百元以下罰金。
中華民國刑法第321 條第1 項第3 款
犯竊盜罪而有左列情形之一者，處6 月以上、5 年以下有期徒刑
：
三、攜帶兇器而犯之者。


司法院資訊處製作；財團法人民間司法改革基金會備份。
